臺灣屏東地方法院民事裁定　
111年度監宣字第62號
聲  請  人  李運開  


相  對  人  李曾金英妹



上聲請人聲請監護宣告事件，本院裁定如下：
    主  文
宣告李曾金英妹（女，民國00年0 月00日生，身分證統一編號：
Z000000000號，籍設屏東縣○○鄉○○路000巷00號）為受監護宣告
人。
選定聲請人李運開為受監護宣告人李曾金英妹之監護人。
指定李玉富（男，身分證統一編號：Z000000000號）為會同開具
財產清冊之人。
聲請程序費用由受監護宣告人李曾金英妹負擔。
    理  由
一、按「民法第14條對於因精神障礙或其他心智缺陷，致不能為
    意思表示或受意思表示，或不能辨識其意思表示之效果者，
    法院得因本人、配偶、四親等內之親屬、最近一年有同居事
    實之其他親屬、檢察官、主管機關、社會福利機構、輔助人
    、意定監護受任人或其他利害關係人之聲請，為監護之宣告
    。」，民法第14條第1 項定有明文。又「法院應於鑑定人前
    ，就應受監護宣告之人之精神或心智狀況，訊問鑑定人及應
    受監護宣告之人，始得為監護之宣告。但有事實足認無訊問
    之必要者，不在此限。鑑定應有精神科專科醫師或具精神科
    經驗之醫師參與並出具書面報告。」、「法院為監護之宣告
    時，應依職權就配偶、四親等內之親屬、最近一年有同居事
    實之其他親屬、主管機關、社會福利機構或其他適當之人選
    定一人或數人為監護人，並同時指定會同開具財產清冊之人
    。」，家事事件法第167 條、民法第1111條第1 項亦分別定
    有明文。
二、聲請意旨略以：聲請人為李曾金英妹之夫，而李曾金英妹因
    罹患腦中風等病症，現已達不能為意思表示或受意思表示或
    不能辨識其意思表示之程度，聲請人爰依法聲請本院准予對
    李曾金英妹為監護宣告等語，並提出聲請人及李曾金英妹之
    戶籍謄本、李曾金英妹之親屬系統表、中華民國身心障礙證
    明等資料為證。
三、經查，本院依法對李曾金英妹進行鑑定程序，其經黃文翔醫
    師鑑定後認為：李曾金英妹目前已經處於昏迷狀態（極重度
    失智狀態），因而導致個人認知功能嚴重失能，為意思表示
    或受意思表示或辨識其意思表示效果之能力完全喪失，可以
    判定為無意思能力，無法獨力處理個人法律事務與從事個人
    財務管理，也無法主張或維護個人權益，建議個案應該已經
    達到監護宣告之標準等語，有屏安醫療社團法人屏安醫院函
    文暨所附精神鑑定報告書各1 份在卷可憑，是依上揭鑑定結
    果，李曾金英妹因患有上揭疾病，致已達不能為意思表示或
    受意思表示，或不能辨識其意思表示之效果之程度，應可認
    定。本院爰依法宣告李曾金英妹為受監護宣告之人。
四、次查，就李曾金英妹之監護人部分，聲請人陳述：請選任伊
    擔任監護人等語，本院審酌，聲請人為李曾金英妹之夫，為
    親密之親屬，且李曾金英妹之子女李玉玲、李玉富、李玉宏
    及孫子李彥德等人均同意由聲請人擔任監護人，有親屬會議
    紀錄1 份在卷可參，是本院參酌上情，認由聲請人擔任監護
    人，應屬適當，爰依上揭法條規定，選定聲請人擔任李曾金
    英妹之監護人。又經本院選定之監護人即聲請人，自應依民
    法第1112條規定，負責護養療治李曾金英妹之身體及妥善為
    財產管理之職務，一併敘明。
五、另就指定會同開具財產清冊之人部分，聲請人陳述：請指定
    伊子李玉富擔任等語，本院審酌，李玉富為李曾金英妹之子
    ，為親密之親屬，由其擔任會同開具財產清冊之人，應無不
    當，本院爰指定李玉富擔任會同開具財產清冊之人。又依民
    法第1113條準用同法第1099條之規定，於監護開始時，監護
    人即聲請人對於李曾金英妹之財產，應會同李玉富，於2 個
    月內開具財產清冊並陳報法院，併此敘明。
六、依家事事件法第164 條第2 項，裁定如主文。
中　　華　　民　　國　　111 　年　　4 　　月　　15　　日
                      家事法庭法　官  李芳南
以上正本係照原本作成。
如不服本裁定應於送達後10日內向本院提出抗告狀，並繳納抗告
費1,000 元。
中　　華　　民　　國　　111 　年　　4 　　月　　15　　日
                              書記官　周秀香